【裁判字號】    96,訴,3885
【裁判日期】    970220
【裁判案由】    違反著作權法
【裁判全文】
臺灣高雄地方法院刑事判決              96年度訴字第3885號
公  訴  人  臺灣高雄地方法院檢察署檢察官
被      告  乙○○○
            甲○○
共      同
選任辯護人  王炯棻律師
            王錦堂律師
            黃永隆律師
上列被告因違反著作權法等案件，經檢察官聲請簡易判決處刑（
96年度偵字第6542號），本院簡易庭認不宜依簡易程序審理，簽
請改依通常程序判決如下：
    主  文
乙○○○意圖出租而擅自以重製之方法侵害他人之著作財產權，
處有期徒刑柒月，減為有期徒刑月又拾伍日，如易科罰金，以
新臺幣壹仟元折算壹日，扣案之電腦（含電腦主機、鍵盤、滑鼠
、喇叭、螢幕）肆拾柒組均沒收之；又擅自以公開傳輸之方法侵
害他人之著作財產權，處有期徒刑月，如易科罰金，以新臺幣
壹仟元折算壹日，減為有期徒刑壹月又拾伍日，如易科罰金，以
新臺幣壹仟元折算壹日，扣案之電腦（含電腦主機、鍵盤、滑鼠
、喇叭、螢幕）肆拾柒組均沒收之。應執行有期徒刑肆月，如易
科罰金，以新臺幣壹仟元折算壹日，扣案之電腦（含電腦主機、
鍵盤、滑鼠、喇叭、螢幕）肆拾柒組均沒收之。
甲○○無罪。
    事  實
一、乙○○○為設址於高雄縣岡山鎮○○路145 之3 號1 樓「岡
    山藍語生活網」網咖店之實際經營者，其明知如附表所示之
    「汽車總動員」等41件視聽著作，分別為附表所示之美商迪
    士尼企業股份有限公司（下稱迪士尼公司）等8 家公司享有
    著作財產權，未經該8 家公司之同意或授權，不得擅自重製
    或公開傳輸其著作。詎乙○○○竟仍意圖出租營利，自民國
    93年12月1 日起，迄95年12月15日為警查獲止，先以不詳方
    式取得如附表所示之41部視聽著作，在其經營之上開網咖內
    ，將附表所示之41部視聽著作之電影電子檔重製於該店內之
    伺服器，於該網咖店內其他電腦內灌有以區○○路方式連線
    至該伺服器並執行播放電影電子檔之程式，該程式介面並有
    「影視西洋片」、「影視亞洲片」、「影視卡通片」等類別
    選項，使至「岡山藍語生活網」網咖店內不知情之不特定消
    費者得自該網咖店之電腦上，任意點選電腦內之上開程式介
    面上之選項，以區○○路連線至該伺服器，再由該伺服器傳
    輸至該消費者所使用之電腦之磁碟空間內，而在該電腦上播
    放其點選之電影觀賞，以此方式公開傳輸該等視聽著作。嗣
    於95年12月15日下午1 時10分許，為警持本院核發之搜索票
    前往搜索，當場查獲上情，並扣得乙○○○所有供網咖使用
    之電腦（含電腦主機、鍵盤、滑鼠、喇叭、螢幕）共47組。
二、案經迪士尼公司、華納兄弟公司、福斯公司、環球影片公司
    、哥倫比亞公司、米高梅公司、派拉蒙公司、新線製作公司
    訴由內政部警政署保安警察第二總隊第一大隊第三中隊報請
    臺灣高雄地方法院檢察署檢察官偵查起訴。
    理  由
壹、證據能力部分：
一、按被告以外之人於審判外之言詞或書面陳述，除法律有規定
    者外，不得作為證據，刑事訴訟法第159 條第1 項定有明文
    ，此即學理上所稱之「傳聞證據排除法則」，而依上開法律
    規定，傳聞證據原則上固無證據能力，但如法律別有規定者
    ，即例外認有證據能力。又除同法第159 條之1 至之3 之情
    形外，從事業務之人於業務上或通常業務過程所須製作之紀
    錄文書、證明文書，除顯有不可信之情況外，該書證亦有證
    據能力，刑事訴訟法第159 條之4 第2 款定有明文。告訴人
    所提之著作權授權證明書，係從事業務之人於通常業務過程
    所製作之記錄文書，並非特為本案訴訟而製作，其並無預見
    日後可能會被提供做為證據之偽造動機，是其虛偽之可能性
    小，其可信度極高，此外，被告亦無釋明其有「顯有不可信
    之情況」之理由，應認其有證據能力。
二、又按被告以外之人於審判外之陳述，雖不符刑事訴訟法第
    159 條之1 至之4 之規定，然經當事人於審判程序同意作為
    證據，法院審酌該言詞陳述或書面陳述作成時之情況，認為
    適當者，亦得為證據。當事人、代理人或辯護人於法院調查
    證據時，知有第159 條第1 項不得為證據之情形，而未於言
    詞辯論終結前聲明異議者，視為有前項之同意，同法第159
    條之5 亦有明文。至於本判決所引用之證人劉秀秀、丁○○
    於司法警察、檢察事務官調查中所為之證述、及共同被告乙○○○、甲○○警詢中關於彼此涉案部分之證述、及扣押筆
    錄、扣押物品目錄表、保管單各1 份、營利事業登記證1 紙
    、雅虎奇摩信箱列印畫面3 張等件，業經本院審理時予以提
    示並告以要旨，且各經檢察官及被告及其辯護人表示意見，
    當事人已知上述證據乃傳聞證據，且未於言詞辯論終結前對
    該等證據異議，依上開規定，已擬制同意其有證據能力（見
    本院卷第92-100頁），本院審酌該等傳聞證據作成時之狀況
    ，並無不宜作為證據之情形，依前開說明，均得作為證據。
貳、實體部分：
一、乙○○○有罪部分：
（一）訊據被告乙○○○固坦承其係「岡山藍語生活網」之實際
      負責人，惟矢口否認有何違反著作權法犯行，辯稱：該網
      咖並無提供看電影之服務云云。經查：
1.    被告乙○○○為「岡山藍語生活網」網咖店之實際經營者
      自93年12月1 日起開始營業一事，有證人劉秀秀、丁○○
      、甲○○於警詢及檢察事務官前證述甚明，並有營利事業
      登記證1 紙附卷可參；而附表所示之「汽車總動員」等41
      件視聽著作，分別為附表所示之迪士尼公司等8 家公司所
      享有著作財產權，95年12月15日下午1 時10分許，警察持
      本院核發之搜索票至上開「岡山藍語生活網」搜索時，自
      查扣之編號6(5)號電腦主機內螢幕上擷取得如警卷第43頁
      所示之「影視西洋片」、「影視亞洲片」、「影視卡通片
      」類別選項之程式介面，並扣得乙○○○所有供網咖使用
      之電腦共47組等情，有電影著作授權證明書41紙，保安警
      察第二總隊第一大隊第三中隊搜索扣押筆錄、扣押物品目
      錄表、保管單各1 份、照片7 張、電腦擷取畫面8 張附卷
      可憑，並為被告乙○○○所不爭執，上開事實堪認為真。
2.    被告乙○○○雖否認該網咖有供人觀看電影之服務，並聲
      請勘驗扣案伺服器內有無如起訴書附表所示之視聽著作之
      電子檔，惟經本院勘驗結果，扣案之2 台伺服器內，編號
      5 之伺服器主機，雖搜尋副檔名.dat 、.avi 、.rm 、.m
      peg 及片名均無搜尋到相關檔案，惟編號4 伺服器主機，
      因被告未能提供密碼而無法勘驗，有本院96年11月15日勘
      驗筆錄1 份可稽，是編號4 伺服器主機既未經勘驗，即難
      以就勘驗結果為有利或不利被告乙○○○之認定，而扣案
      編號6(5)號電腦主機於勘驗當日雖未見如警卷第43頁之「
      影視西洋片」、「影視亞洲片」、「影視卡通片」類別選
      項之程式介面，惟於95年12月15日搜索當日該台主機確有
      前開畫面，並警卷第43頁之畫面係自該台主機上擷取而來
      ，均為被告所不爭執，是勘驗當日未見該相同程式介面之
      原因係有多端，亦未能就此遽為有利於被告之認定。
3.    95年12月15日搜索當日該網咖店內之情形，經證人即告訴
      代理人己○○於審理中證稱：搜索當日其也在現場，有親
      眼看到消費者正在觀賞播放附表編號19之「鐵達尼號」影
      片等語，核與證人即當日搜索之警員丙○○證稱：「（問
      ：當天現場有無播放影片？）有，鐵達尼。」、「（問：
      看到有人在觀看，或是你們播放？）有2 、3 位客人，有
      一客人在看鐵達尼號。」等語相符，並有搜索當日現場照
      片22張（見本院卷第71-78 頁）附卷可查，並由上開照片
      可知，上開播放鐵達尼號之電腦即為扣案之編號6(5)之電
      腦。又證人即告訴人員工戊○○於審理中亦證稱：因警方
      通知有人檢舉被告乙○○○所開設之網咖店提供電影供人
      觀賞，故其於95年11月29日至該網咖內消費查訪，當時其
      電腦位置係由店家指定，為編號3 之電腦（IP位置為
      192.168.1.3） ，該程式介面為點選遊戲後有類別出現，
      最下面就有電影選項，電影點進去後有清單，點選清單中
      片名即可播放，其有任意點選3 、4 部電影，均可播放，
      當時其在網咖內即以雅虎奇摩信箱撰寫草稿，將清單上有
      關告訴人所有著作權之電影以簡稱記錄下來，並於翌日寄
      給告訴人公司法務陳中正等語，並庭呈雅虎奇摩信箱列印
      畫面3 張附卷可參（見本院卷第107-109 頁），參諸證人
      戊○○與被告乙○○○間素昧平生，並無仇隙，而其之證
      述業經具結，其應無誣指被告乙○○○且陷己於偽證罪責
      之損人不利己動機，且其描述之播放電影類別選項之程式
      介面，及所製作清單之部分電影片名，均核與搜索當日自
      電腦編號6(5)號電腦主機上擷取之畫面及現場蒐證照片相
      符，復參之證人戊○○查訪當日乃以消費者身份前往消費
      ，亦無指明要看電影，使用之電腦亦為店家所指定而非其
      所選定，其使用之編號3 電腦與搜索當日扣案之編號6(5)
      號電腦並非同一主機，然均可自該介面點選電影播放，是
      該網咖有提供人自程式介面上點選電影播放觀看之服務，
      堪可認定。又證人戊○○庭呈當日製作之清單，經本院比
      對起訴書清單之結果，除起訴書之清單少了「明天過後」
      、「美國派4 」2 部，多了編號10「快樂腳」1 部電影外
      ，其餘片名均相同，是起訴書清單上除「快樂腳」該部電
      影外，附表上編號1-41號之電影均經證人戊○○確認係於
      網咖電腦點選清單內無誤，證人戊○○雖僅隨機點選3 、
      4 部電影確認可播放觀看，而未就清單上所有電影均點選
      播放，惟該網咖既以提供上開清單供客人點選之服務為業
      ，衡諸常情，伺服器內即應有相對應於清單上之電影電子
      檔可供點選播放，至於「明天過後」、「美國派4 」2 部
      電影未列於起訴事實中，係因後來權利變動之故，業經證
      人戊○○證述在卷，而「快樂腳」既非證人戊○○查訪當
      日於清單上所見，又乏證據可證明上開電腦內有存放該部
      電影，是被告乙○○○侵害告訴人之視聽著作財產權數量
      即應為41部而非42部。
4.    證人即負責該網咖系統維護業者丁○○雖於審理中證稱：
      該網咖之系統維護、軟體更新是其任職之勤志科技公司所
      負責的，其當初只替該網咖設置聊天、遊戲軟體，沒有影
      片下載軟體，警卷第43頁之程式界面是其所設置的，但當
      初沒有影片類的選單，也沒有灌製電影電子檔，其懷疑該
      選單可能遭人為破壞而被修改過，而播放電影則可能為消
      費者下載軟體後上網看影片等語。惟警卷第43頁之程式介
      面既為證人丁○○所設計維護，其與被告乙○○○於本案
      中有利害關係，其證詞之可信度已有可疑；況其亦證稱：
      「（問：有選單是否必然點進去就可觀看影片？）要有路
      徑，網路架構建立才可，如只有選單沒有建立路徑則無法
      點選播放。」，是消費者若自行下載電影觀看，僅需下載
      軟體播放即可，何需大費周章更改選單建立路徑而為此等
      無益之行為，雖證人丁○○又臆測以：可能是有心人惡意
      破壞等語，惟證人戊○○證稱：其於該網咖消費時，使用
      電腦為店家所指定，並非能自己選定等語，故若有心人士
      欲惡意破壞，必須將店內所有47部電腦之選單均作修改及
      更改路徑，且必須確信自更改時至95年12月15日遭搜索止
      ，均不為店家所發現，此實有悖於常情，且為極具風險又
      費時耗力之舉止，是其證詞殊難採信。綜上所述，堪認被
      告乙○○○所辯顯屬卸責之詞，均難憑採，本件事證明確
      ，被告乙○○○違反著作權法犯行堪以認定，應予依法論
      科。
（二）論罪科刑部分：
1.    按刑事法若干犯罪行為態樣，本質上原具有反覆、延續實
      行之特徵，立法時既予特別歸類，定為犯罪構成要件之行
      為要素，則行為人基於概括之犯意，在密切接近之一定時
      、地持續實行之複次行為，倘依社會通念，於客觀上認為
      符合一個反覆、延續性之行為觀念者，於刑法評價上，即
      應僅成立一罪，學理上所稱「集合犯」之職業性、營業性
      或收集性等具有重複特質之犯罪均屬之，例如經營、從事
      業務、收集、販賣、製造、散布等行為概念者是，最高法
      院95年度臺上字第1079號判決要旨可資參照。被告乙○○○因經營網咖多次重製、公開傳輸附表之視聽著作之行為
      ，具有反覆實施性質，且時間密接，手法相近，應認係實
      質上一罪，故毋庸就其實施次數而分論併罰，附此敘明，
      又被告之犯行終止日既於95 年12 月15日，已在刑法之修
      正施行後，自無比較新舊法之問題，應逕適用行為終止時
      之修正後刑法之相關規定論處（最高法院89年度台非字第
      186 號判決參照）。另被告乙○○○利用不知情之顧客以
      點選之方法遂行其向不特定人之公開傳輸行為，應以間接
      正犯論之。
2.    核被告乙○○○所為，係犯著作權法第91條第2項意圖出
      租而重製罪，第92條之公開傳輸罪，其所犯上開2 罪間，
      犯意各別，行為互殊，應予分論併罰。爰審酌被告乙○○○欠缺智慧財產權保護概念、為圖私利致告訴人權利受損
      ，侵害視聽著作數量非微，犯後否認犯罪，態度不佳，惟
      念其自82年犯賭博罪後即未另犯他罪，素行尚佳，有臺灣
      高等法院被告前案紀錄表 (含出入監記錄）在卷可稽，及
      其犯罪動機、目的、手段等一切情狀，各量處如主文所示
      之刑。又被告乙○○○所犯上開罪名，係於96年4 月24日
      以前所為，均合於中華民國96年罪犯減刑條例第2 條第1
      項第3 款之規定，應各減其宣告刑2 分之1 ，各諭知易科
      罰金之折算標準，並定其應執行之刑，及諭知易科罰金之
      折算標準。至於扣案電腦主機47組（含主機、鍵盤、滑鼠
      、喇叭、螢幕各1 件），既為被告乙○○○所有，且為供
      其犯著作權法第91條第2 項、第92條之罪所用之物，業經
      其供述在卷，爰依著作權法第98條前段之規定，應予宣告
      沒收之。
二、甲○○無罪部分：
（一）公訴意旨略以：被告甲○○為上開「岡山藍語生活網」登
      記負責人，其明知如附表所示之「汽車總動員」等41件視
      聽著作，分別為附表所示之美商迪士尼企業股份有限公司
      （下稱迪士尼公司）等8 家公司享有著作財產權，未經該
      等公司之同意或授權，不得擅自重製或公開傳輸其著作，
      竟與乙○○○竟基於意圖出租而擅自以重製之方法侵害他
      人著作財產權之犯意聯絡，自民國93年12月1日起，迄95
      年12月15日為警查獲止，先以不詳方式取得如附表所示之
      41部視聽著作，在其經營之上開網咖內，將附表所示之
      41部視聽著作之電影電子檔重製於該店內之伺服器，於該
      網咖店內其他電腦內灌有以區○○路方式連線至該伺服器
      並執行播放電影電子檔之程式，該程式介面並有「影視西
      洋片」、「影視亞洲片」、「影視卡通片」等類別選項，
      使至「岡山藍語生活網」網咖店內消費之不特定人得自該
      網咖店之電腦上，任意點選電腦內之上開程式介面上之選
      項，以區○○路連線至該伺服器，再由該伺服器傳輸至該
      消費者所使用之電腦之磁碟空間內，而在該電腦上播放其
      點選之電影觀賞，以此方式公開傳輸該等視聽著作。因認
      被告甲○○涉犯著作權法第91條第2 項、第92條之罪嫌。
（二）按犯罪事實應依證據認定之，無證據不得認定犯罪事實；
      不能證明被告犯罪者，應諭知無罪之判決，刑事訴訟法第
      154條第2 項、同法第301 條第1 項前段分別定有明文。
      次按認定不利於被告之事實，須依積極證據，苟積極證據
      不足為不利於被告事實之認定時，即應為有利於被告之認
      定，更不必有何有利之證據；又事實之認定，應憑證據，
      如未能發現相當證據，或證據不足以證明，自不能以推測
      或擬制之方法，以為裁判基礎；而刑事訴訟法上所謂認定
      犯罪事實之積極證據，係指適合於被告犯罪事實之認定之
      積極證據而言，雖不以直接證據為限，間接證據亦包括在
      內；然而無論直接或間接證據，其為訴訟上之證明，須達
      於通常一般之人均不致有所懷疑，而得確信其為真實之程
      度者，始得據為有罪之認定，倘其證明尚未達到此一程度
      ，而有合理之懷疑存在時，致使無從形成有罪之確信，根
      據「罪證有疑，利於被告」之證據法則，即不得遽為不利
      被告之認定（最高法院30年上字第816 號、29年上字第31
      05號、40年台上字第86號及76年台上字第4986號判例意旨
      參照）。
（三）公訴人認被告甲○○違反著作權法第91條第2 項、第92條
      罪嫌，無非以高雄縣政府營利事業登記證1 份，扣押筆錄
      、扣押物品目錄表、保管單各1 份、照片7 張、電腦擷取
      畫面8 張、著作權授權證明書42紙資為佐證。訊據被告甲○○堅詞否認有何違反著作權法之犯行，辯稱：上開網咖
      電視其母親乙○○○所經營，其只是名義負責人，其另外
      經營一家瓦斯行，不清楚店內實際經營內容，也不知道店
      裡有提供電影等語。經查：
1.    被告甲○○辯稱其非實際負責人，未參與店內經營一事，
      除經共同被告乙○○○於本院中自承：該網咖店為其一個
      人所獨自經營，其係為領老人年金之故，才登記甲○○之
      名字等語外，參酌證人即該店員工劉秀秀於警詢中證稱：
      「（問：警方於現場查獲電腦是何人簽名捺印封緘？）是
      阿嬤。」、「（該店老闆是何人？）我不知道。（搜索當
      日與何人在現場？）該店阿嬤，還有應該她老公。」、「
      （警方於現場時、地扣案之證物是何人所有？）店裡的應
      該是阿嬤的。」，及其於檢察事務官前證稱：「店裡有一
      個阿嬤負責管帳，我不確定是否為乙○○○。」等語，及
      證人丁○○於警詢中亦證稱：「我認識乙○○○，我以為
      甲○○是乙○○○的先生...」、「我在該店內維修電腦
      故障費用是乙○○○支出結算。」於檢察事務官前證稱：
      「我只認識乙○○○，她是岡山藍語生活網咖老闆，我都
      是與她接洽... 」等語觀之，店內員工劉秀秀所稱之「阿
      嬤」，對照扣押筆錄、扣押物品目錄表，其所指應為被告
      乙○○○無誤，然劉秀秀自始未提及被告甲○○之存在，
      對於店裡之電腦之所有權亦推論為被告乙○○○所有，足
      見平常負責店內業務管理者確為被告乙○○○無訛，而自
      證人丁○○將「甲○○」誤認為被告乙○○○丈夫一情可
      推知，被告甲○○從未與其有過業務上之接洽，其於裝置
      、維修系統時，亦僅見過被告乙○○○及其丈夫，而帳務
      清算亦由被告乙○○○負責。足認被告甲○○辯稱其並無
      參與網咖經營，店內均由被告乙○○○負責等語，尚非虛
      妄。
2.    又95年12月15日搜索當日，該網咖在場負責人僅有被告乙○○○與其先生、員工劉秀秀在場，被告甲○○並不在場
      ，業經證人丙○○於審理中確認屬實，益見被告甲○○並
      無參與該網咖之經營。是高雄縣政府營利事業登記證僅能
      證明被告甲○○為該網咖之登記負責人，惟尚難以此推認
      被告甲○○與被告乙○○○間就違反著作權法犯行有何犯
      意之聯絡，而遽為不利於被告甲○○之認定，是公訴人所
      提證據，並不足以使通常一般之人均不致有所懷疑，而得
      確信被告甲○○有罪認定之程度，此外，又查無其他積極
      證據足以證明被告甲○○有違反著作權法第91條第2 項、
      第92條之犯行，揆之首開說明，自應為被告甲○○無罪之
      諭知。
據上論斷，應依刑事訴訟法第299 條第1 項前段、第301 條第1
項，著作權法第91條第2 項、第92條、第98條前段、刑法第11條
、第41條第1 項前段、第51條第5 款、中華民國96年罪犯減刑條
例第2 條第1 項第3 款、第7 條、第9 條，判決如主文。
本案經檢察官郭騰月到庭執行職務。
中    華    民    國    97    年    2     月    20    日
                   刑事第一庭   審判長  法  官  陳明富
                                        法  官  王淑惠
                                        法  官  張琬如
以上正本證明與原本無異。
如不服本判決應於收受本判決後10日內向本院提出上訴書狀，並
應敘述具體理由，如未敘述上訴理由者，應於上訴期間屆滿後20
日內補提理由書狀於本院（均須按他造當事人之人數附繕本）「
切勿逕送上級法院」。
中    華    民    國    97    年    2     月    20    日
                                        書記官  劉甄庭
著作權法第91條第2項
意圖銷售或出租而擅自以重製之方法侵害他人之著作財產權者，
處6 月以上5 年以下有期徒刑，得併科新臺幣20萬元以上200 萬
元以下罰金。
著作權法第92條
擅自以公開口述、公開播送、公開上映、公開演出、公開傳輸、
公開展示、改作、編輯、出租之方法侵害他人之著作財產權者，
處 3 年以下有期徒刑、拘役、或科或併科新臺幣 75 萬元以下
罰金。
附表
┌──┬────────┬────────────┬───────┬───┐
│編號│   中文片名     │       英文片名         │權利人        │ 數量 │
├──┼────────┼────────────┼───────┼───┤
│ 1  │汽車總動員      │Cars                    │美商迪士尼企業│  1   │
│    │                │                        │股份有限公司（│      │
│    │                │                        │下稱迪士尼公司│      │
│    │                │                        │）            │      │
├──┼────────┼────────────┼───────┼───┤
│ 2  │國家寶藏        │National treasure       │同上          │  1   │
├──┼────────┼────────────┼───────┼───┤
│ 3  │神鬼奇航２      │Pirates Of The Caribbean│同上          │  1   │
│    │                │:Dead Man's Chest       │              │      │
├──┼────────┼────────────┼───────┼───┤
│ 4  │神鬼奇航        │Pirates Of The Caribbean│同上          │  1   │
│    │                │:The Curse Of The Black │              │      │
│    │                │Pearl                   │              │      │
├──┼────────┼────────────┼───────┼───┤
│ 5  │長毛狗          │The Shaggy Dog          │同上          │  1   │
├──┼────────┼────────────┼───────┼───┤
│ 6  │哈利波特４      │Harry Potter:The Goblet │美商華納兄弟娛│  1   │
│    │                │of Fire                 │樂公司（下稱華│      │
│    │                │                        │納兄弟公司）  │      │
├──┼────────┼────────────┼───────┼───┤
│ 7  │海神號          │Poseidon                │同上          │  1   │
│    │                │                        │              │      │
├──┼────────┼────────────┼───────┼───┤
│ 8  │超人再起        │Superman Returns        │同上          │  1   │
├──┼────────┼────────────┼───────┼───┤
│ 9  │V怪客           │V For Vendetta          │同上          │  1   │
├──┼────────┼────────────┼───────┼───┤
│ 10 │神鬼二勢力      │Bandidas                │美商二十世紀幅│  1   │
│    │                │                        │斯影片股份有限│      │
│    │                │                        │公司（下稱福斯│      │
│    │                │                        │公司）        │      │
├──┼────────┼────────────┼───────┼───┤
│ 11 │穿著PRADA的惡魔 │Devil Wears Prada       │同上          │  1   │
├──┼────────┼────────────┼───────┼───┤
│ 12 │捉迷藏          │Hide And Seek           │同上          │  1   │
├──┼────────┼────────────┼───────┼───┤
│ 13 │冰原歷險記２    │Ice Age 2 :The Meltdown │同上          │  1   │
├──┼────────┼────────────┼───────┼───┤
│ 14 │戀愛刺客        │John Tacker Must Die    │同上          │  1   │
├──┼────────┼────────────┼───────┼───┤
│ 15 │史密斯任務      │Mr.And Mrs.Smith        │同上          │  1   │
├──┼────────┼────────────┼───────┼───┤
│ 16 │我的超人女友    │My Super Ex-girlgiend   │同上          │  1   │
├──┼────────┼────────────┼───────┼───┤
│ 17 │鄰家女優        │The Girl Next Door      │同上          │  1   │
├──┼────────┼────────────┼───────┼───┤
│ 18 │玩命快遞２      │The Transpoter２        │同上          │  1   │
├──┼────────┼────────────┼───────┼───┤
│ 19 │鐵達尼號        │Titanic                 │同上          │  1   │
├──┼────────┼────────────┼───────┼───┤
│ 20 │毀滅戰士        │Doom                    │美商美國環球影│  1   │
│    │                │                        │片製作有限責任│      │
│    │                │                        │合夥（下稱環球│      │
│    │                │                        │影片公司）    │      │
├──┼────────┼────────────┼───────┼───┤
│ 21 │鍋蓋頭          │Jarhead                 │同上          │  1   │
├──┼────────┼────────────┼───────┼───┤
│ 22 │金剛            │King Kong               │同上          │  1   │
├──┼────────┼────────────┼───────┼───┤
│ 23 │邁阿密風雲      │Miami Vice              │同上          │  1   │
├──┼────────┼────────────┼───────┼───┤
│ 24 │我愛上流        │Fun With Dick and Jane  │美商哥倫比亞影│  1   │
│    │                │                        │片股份有限公司│      │
│    │                │                        │（下稱哥倫比亞│      │
│    │                │                        │公司）        │      │
├──┼────────┼────────────┼───────┼───┤
│ 25 │休旅任務        │RV                      │同上          │  1   │
├──┼────────┼────────────┼───────┼───┤
│ 26 │達文西密碼      │The Da Vinci Code       │同上          │  1   │
├──┼────────┼────────────┼───────┼───┤
│ 27 │限制級戰警      │ＸＸＸ                  │同上          │  1   │
├──┼────────┼────────────┼───────┼───┤
│ 28 │限制級戰警２    │XXX:State Of The Union  │同上          │  1   │
├──┼────────┼────────────┼───────┼───┤
│ 29 │刀鋒戰士三位一體│Blade:Trinity           │美商新線製作股│  1   │
│    │                │                        │份有限公司（下│      │
│    │                │                        │稱新線製作公司│      │
│    │                │                        │）            │      │
├──┼────────┼────────────┼───────┼───┤
│ 30 │飛機上有蛇      │Snakes on a plane       │同上          │  1   │
├──┼────────┼────────────┼───────┼───┤
│ 31 │蝴蝶效應        │The Butterfly Effect    │同上          │  1   │
├──┼────────┼────────────┼───────┼───┤
│ 32 │黑道比酷        │Be Cool                 │美商米高梅公司│  1   │
├──┼────────┼────────────┼───────┼───┤
│ 33 │皇家夜總會      │Casino Royale           │同上          │  1   │
├──┼────────┼────────────┼───────┼───┤
│ 34 │倩影刺客        │Aeon Flux               │美商派拉蒙影片│  1   │
│    │                │                        │股份有限公司（│      │
│    │                │                        │下稱派拉蒙公司│      │
│    │                │                        │）            │      │
├──┼────────┼────────────┼───────┼───┤
│ 35 │古墓奇兵２      │Lara Croft Tomb Raider: │同上          │  1   │
│    │                │The Cradle Of Life      │              │      │
├──┼────────┼────────────┼───────┼───┤
│ 36 │不可能的任務３  │Misson:Impossible3      │同上          │  1   │
├──┼────────┼────────────┼───────┼───┤
│ 37 │搶救雷恩大兵    │Saving Private Ryan     │同上          │  1   │
├──┼────────┼────────────┼───────┼───┤
│ 38 │戰略迷魂        │The Manchurian Candidate│同上          │  1   │
├──┼────────┼────────────┼───────┼───┤
│ 39 │氣象先生        │The Weather Man         │同上          │  1   │
├──┼────────┼────────────┼───────┼───┤
│ 40 │世貿中心        │World Trade Center      │同上          │  1   │
├──┼────────┼────────────┼───────┼───┤
│ 41 │森林保衛戰      │Over the Hedge          │同上          │  1   │
├──┴────────┴────────────┴───────┼───┤
│共計數量                                                        │  41  │
└────────────────────────────────┴───┘


司法院資訊處製作；財團法人民間司法改革基金會備份。
